臺灣新竹地方法院刑事判決           100年度審易字第537 號
公  訴  人  臺灣新竹地方法院檢察署檢察官
被      告  黃惠玲
上列被告因妨害名譽案件，經檢察官聲請簡易判決處刑（100 年
度偵字第266 號），本院認應適用通常程序，判決如下：
    主  文
本件公訴不受理。
    理  由
一、聲請簡易判決處刑意旨略以：被告黃惠玲與告訴人何應斌原
    係男女朋友關係，被告黃惠玲因不滿告訴人何應斌與其分手
    ，致其感情上受創甚深，竟基於意圖散布於眾，而毀損告訴
    人何應斌名譽之犯意，於附表所示之時間，在新竹市○○路
    ○ 段59巷18號3 樓之1 住處，以電腦及網路設備連接至其向
    雅虎奇摩網站申請之部落格（網址：http：//tw.myblog.ya
    hoo .com/ /jw!e_w_2t .AFBTS6CMlbfjsFepeT.jA/profile
    ）後，張貼內容如附表所示之文字，指摘傳述足以毀損告訴
    人何應斌名譽之事，而散布予不特定人瀏覽觀賞，因認被告
    黃惠玲涉有刑法第310 條第2 項之加重誹謗罪嫌等語。
二、按告訴乃論之罪，告訴人於第一審辯論終結前得撤回其告訴
    ，又告訴經撤回者，應諭知不受理之判決，並得不經言詞辯
    論為之，刑事訴訟法第238 條第1 項、第303 條第3 款及第
    307 條分別定有明文。
三、查本件告訴人何應斌告訴被告黃惠玲妨害名譽案件，公訴人
    認係觸犯刑法第310 條第2 項之加重誹謗罪，依同法第314
    條之規定，須告訴乃論。茲本件被告黃惠玲所涉上開罪嫌部
    分，業據雙方達成和解，並經告訴人何應斌撤回對被告黃惠
    玲之告訴，有聲請撤回告訴狀1 份附卷可查。是依照首開說
    明，本件爰不經言詞辯論，逕為諭知不受理之判決。
四、附記事項：
（一）本件雙方協議由被告黃惠玲移除如附表各編號所示部落格
      文章後，告訴人何應斌始撤回告訴。倘告訴人撤回告訴後
      ，被告復於網站部落格發表足以貶損告訴人或其家人等社
      會評價及名譽之文章，屬觸犯刑法妨害名譽罪章之行為時
      ，受損害之被害人自得再提起告訴（或另以民事訴訟方式
      請求損害賠償），而不受本件撤回告訴之效力所及，自不
      待言。
（二）再者，告訴人雖於調解中要求被告關閉上開部落格，惟除
      本件違反刑法妨害名譽罪章之部落格網站文章外，其餘文
      章之發表乃屬個人言論自由範疇，為避免過度限制被告憲
      法所保障之表意自由，前述請求因與憲法保障基本權之意
      旨未合，尚難屬適當，併予敘明。
五、依刑事訴訟法第452 條、第303 條第3 款、第307 條，判決
    如主文。
中    華    民    國   100    年    8     月    1     日
                      刑事第九庭法  官        邱忠義
以上正本證明與原本無異。
如不服本判決，應於判決送達後10日內向本院提出上訴書狀。上
訴書狀應敘述具體理由，未敘述上訴理由者，應於上訴期間屆滿
後20日內補提理由書狀於本院（均須按他造當事人之人數附繕本
）「切勿逕送上級法院」。
中    華    民    國   100    年    8     月    1     日
                                書記官        李念純
附表：
┌─┬─────┬─────────────────────┐
│編│時    間  │              文章內容                    │
│號│          │                                          │
├─┼─────┼─────────────────────┤
│1 │98/11/1   │應斌喜歡男生還是女生？                    │
│  │          │從以前到現在                              │
│  │          │應斌幾乎都是跟男生一起住                  │
│  │          │現在跟男同事兩個人住在一起                │
│  │          │那個男同事沒有女朋友 不成家 不生小孩嗎？？│
│  │          │還是兩個人要一直住一起到老…？            │
│  │          │跟安平小姐交往只是要讓父母有交代？        │
│  │          │很無辜的安平小姐喔喔喔～～～              │
│  │          │不知道應斌在新竹的生活…即使應斌要讓她知道│
│  │          │如果她知道我們的過去…她心理不會有疙瘩嗎？│
├─┼─────┼─────────────────────┤
│2 │98/12/03  │你給我的就是一直跟我說要找男朋友跟男同事來│
│  │          │住….意思就是要我一個女生知難而退         │
├─┼─────┼─────────────────────┤
│3 │98/12/07  │何應斌害我沒有小孩..說會負責卻一直逃避..會│
│  │          │有怨報. . 會是怎樣的報應像曾煥泰玩弄兩個女│
│  │          │人的結的結果是他沒有想過的. . 現在另一個女│
│  │          │人…. 以為另一個是幸福開始…玩弄的結果會是│
│  │          │不幸的擴大                                │
├─┼─────┼─────────────────────┤
│4 │98/12/22  │那斌是把我當成秘密  一直把我當作秘密的人  │
│  │          │他父母家人不知道我們很久了  所以即使他家人│
│  │          │幫他相親他也不拒絕那時我們還住在一起      │
├─┼─────┼─────────────────────┤
│5 │99/01/16  │應斌在11月23日星期五  趁著上班時間        │
│  │          │逃避了搬去跟男同事一起住                  │
│  │          │不跟我說  就跟他一直無法好好說結婚的事一樣│
│  │          │第一次帶我回安平新家二樓過夜  也是偷偷摸摸│
│  │          │第一次關係 他馬上去買避孕藥給我 要我吃    │
│  │          │怕我有小孩                                │
├─┼─────┼─────────────────────┤
│6 │99/07/08  │跟她在一起同床會想起我們一起歡愉時候的樣子│
│  │          │嗨 汝買給我的避孕藥還在 要不要給她用啊    │
│  │          │還有汝在這用剩的保險套 要不要呀           │
│  │          │是汝讓我不要有小孩的 處身一起十幾年       │
│  │          │沒有名份 是汝最親密的女人                 │
│  │          │現在汝為了要小孩跟她親密會不會想起跟我親密│
│  │          │時候                                      │
│  │          │她不在乎 汝我之間關係                     │
│  │          │汝不在乎她不是處子之身                    │
│  │          │她也與男友同居過 所以不在乎汝我關係       │
├─┼─────┼─────────────────────┤
│7 │99/07/09  │是我太低調沈默 讓汝應斌不敢公開我們的關係 │
│  │          │以致於 明明同床共枕那麼多年               │
│  │          │最後ㄚ娘一通電話不提親了 有關係沒名分     │
├─┼─────┼─────────────────────┤
│8 │99/07/11  │在月事來不方便時 應斌會自己用手解決自己   │
│  │          │有時 月事來了 那時 體力好 他還是要        │
│  │          │我配合 很難過                             │
│  │          │有陣子 他那個壓力大沒用 他會看ㄟ片        │
│  │          │在星期五以後 假日時 他很會想要            │
│  │          │平常日上班 有時較累才不太要 要完睡覺會打呼│
│  │          │知道他沒有勇氣公開我是他親密的女人        │
│  │          │那時ㄚ娘根本不知道我們已經形同夫妻同床多年│
│  │          │只是他沒有提過要給我名分                  │
├─┼─────┼─────────────────────┤
│9 │99/07/16  │出國旅遊 我們同間房                       │
│  │          │同事同學們已知道我們不只是男女朋友關係了  │
│  │          │沒有名分的我  已經是冒著傳統最大尺度公開關│
│  │          │係了                                      │
│  │          │但是心理還是憂鬱 這樣子公開               │
│  │          │我已經被認定是應斌的女人了                │
│  │          │當應斌的女朋友 卻已是如同夫妻的關係       │
│  │          │身邊的同學同事學弟 以應斌的女人看待我     │
├─┼─────┼─────────────────────┤
│10│99/07/17  │一直沒有跟你說 小孩的事                   │
│  │          │我們曾經有過 沒有跟你說 因為我沒有名分    │
│  │          │以前不相信嬰靈  這幾年 冥冥中相信了       │
│  │          │這幾年  有時吃素  希望能消彌一些我們的事  │
├─┼─────┼─────────────────────┤
│11│99/10/02  │斌愛做愛做的ㄕˋ                          │
│  │          │開始愛撫 親吻 吻嘴吸舌                    │
│  │          │擁抱尋找拉著手到斌下身那兒觸摸…          │
│  │          │斌愛擁抱親吻 再順著頭示意去親吻下身那兒   │
│  │          │斌會逐漸興奮用力擁抱撫摸…開始做愛做的姿ㄕ│
│  │          │這樣很多很多年                            │
│  │          │斌有時在公司上班會想                      │
└─┴─────┴─────────────────────┘